台灣高等法院刑事判決　　　　　　　　　　　　　九十一年度交上易字第八十五號
　　上　訴　人　台灣板橋地方法院檢察署檢察官
　　被　　　告　乙○○
右上訴人因被告公共危險案件，不服台灣板橋地方法院九十年度交易字第六三三號，
中華民國九十一年一月十八日第一審判決（聲請簡易判決處刑案號：台灣板橋地方法
院檢察署九十年度偵字第一六０七八號，原審法院改依通常程序審理），提起上訴，
本院判決如左：
    主  文
原判決撤銷。
乙○○服用酒類，不能安全駕駛動力交通工具而駕駛，處拘役拾日，如易科罰金，
以佰元折算壹日。
    事  實
一、乙○○於民國九十年九月二十六日十四時四十五分許，參加喜宴，飲酒後，已不
    能安全駕駛動力交通工具，仍駕駛車號Ｋ五─九六九九號自用小客車，行經台北
    縣新莊市○○○路三十號前，因酒後注意力、判斷力減弱，於超越前方甲○○所
    駕駛車號ＤＱ─六九三七號自用小客車時，未保持安全間隔，發生擦撞。經警前
    往處理，發現乙○○全身酒味，進行酒精濃度測試，其吐氣所含酒精濃度達每公
    升０點四二毫克。
二、案經台北縣警察局新莊分局移送台灣板橋地方法院檢察署偵查後，聲請簡易判決
    處刑，原審法院認不宜以簡易判決處刑，改依通常程序審理。
    理  由
一、訊之被告乙○○坦承於前揭時地，因參加喜宴飲酒後開車肇事，惟否認已不能安
    全駕駛車輛，辯稱：其當時精神仍清楚，因趕時間，不慎肇事，並非意識不清肇
    事云云。
二、然查：
（一）被告於前揭時地因駕車不慎，與甲○○之自小客車擦撞，且肇事後，意思不清
      ，將車輛斜停路面，為證人甲○○指證綦祥，並有道路交通事故調查報告表在
      卷可按。
（二）被告於肇事後，經警前往現場處理，發現其身上酒味，語言含混不清，態度反
      覆等情，為證人即現場處理之警員郭哲榮結證屬實。警方作呼氣酒精測試，其
      吐氣所含酒精濃度達每公升零點四二毫克，有酒精測試單在卷可按。
（三）飲酒後吐氣所含酒精濃度須達若干，將導致不能安全駕駛汽車？醫學文獻上認
      吐氣所含酒精濃度達每公升０點二五毫克者，有輕度協調功能降低之現象；每
      公升達０點五毫克者，有反應較慢、感覺減低、影響駕駛之現象；每公升達０
      點七五毫克者，有思考改變、個性行為改變之現象；每公升達一點０毫克者，
      有步態不穩、噁心想吐、精神混惑不清晰之現象；每公升達一點五毫克者，有
      說話不清楚、感覺喪失、視力模糊等現象；每公升達二點０毫克者，有體溫降
      低、血糖降低、肌肉控制差、癲癇發作等現象；每公升達三點五毫克者，有神
      智不清、反射減低、呼吸抑制等現象，有行政院國軍退除役官兵輔導委員會台
      北榮民總醫院（八八）北總內字第二六八六八號函及附件附卷可按。而吐氣達
      每公升０點五五毫克（０點五五MG/L）以上，肇事率為一般正常人之十倍，一
      般認為已達不能安全駕車，作為取締及移送刑事偵辦之標準，亦有法務部八十
      八年五月十八日法八八檢字第００一六六九號函公告可按。惟上述情形，係一
      般人飲酒後，通常會呈現之狀況，倘個人因體質狀況之不同，縱吐氣之酒精含
      量已達上開標準，個人顯現之狀況仍有可能因人而異，是各人酒後是否已達不
      能安全駕駛之程度，仍須從個案之具體事證上加以判斷。本件被告酒後已語言
      含混不清、態度反覆，並因駕車不慎而肇事，肇事後又將車輛斜停路面，足徵
      其當時因酒精因素，其意識力、判斷力、注意力均已異於常人，顯已達不能安
      全駕駛之程度。
（四）綜上所述，被告所辯，為卸責之詞，不足採信。其罪證明確，犯行洵堪認定，
      應予依法論科。
三、原審未詳予研求，遽為被告無罪之判決，自嫌欠洽。檢察官上訴意旨，指摘原判
    決不當，為有理由，應由本院將原判決撤銷改判。爰審酌被告之品行、素行、犯
    罪之情節、所生之損害、犯罪後之態度及其他一切情狀，判處如主文第二項所示
    之刑，並諭知易科罰金之折算標準。
四、據上論斷，應依刑事訴訟法第三百六十九條第一項前段、第三百六十四條、第二
    百九十九條第一項前段、刑法第一百八十五條之三、第四十一條第一項前段、罰
    金罰鍰提高標準條例第二條，判決如主文。
本案經檢察官柯麗鈴到庭執行職務。
中    華    民    國      九十一      年       四      月     十六      日
                            臺灣高等法院刑事第五庭
                                審判長法  官  曾  德  水
                                      法  官  楊  貴  雄
                                      法  官  趙  功  恆
右正本證明與原本無異。
不得上訴。
                                      書記官  孫佩  琳
中    華    民    國      九十一      年       四      月     十六      日
附錄本案論罪科刑法條全文：
刑法第一百八十五條之三
服用毒品、麻醉藥品、酒類或其他相類之物，不能安全駕駛動力交通工具而駕駛者，
處一年以下有期徒刑、拘役或三萬元以下罰金。
